ACORDAO-COMPLETO-2465245

ACÓRDÃO DE RELAÇÃO

ACÓRDÃO DE RELAÇÃO 5738/2021 ATA 9/2021 - PRIMEIRA CÂMARA

Acórdão 5738/2021-TCU-Primeira Câmara
VISTOS e relacionados estes autos de tomada de contas especial instaurada pela Secretaria Especial de Cultura em desfavor de Associação Arte e Gente e Solange Leme Ferreira, em razão da omissão no dever de prestar contas dos recursos captados por força do projeto cultural Pronac 13-7971.
Considerando que, em resposta à citação promovida por este Tribunal, os responsáveis apresentaram alegações de defesa na qual informam que a prestação de contas do projeto foi encaminhada ao Ministério da Cultura quando do encerramento do projeto, conforme art. 75, § 2º, incisos XII e XIII, da Instrução Normativa MinC 1/2013, sem, contudo, apresentarem comprovação desta alegação;
Considerando, entretanto, que a documentação referente à alegada prestação de contas foi também encaminhada a este Tribunal como parte das alegações de defesa (peças 62-92) ;
Considerando que a análise da correta aplicação dos recursos transferidos mediante convênios celebrados no âmbito federal é competência dos órgãos concedentes, conforme disposto no art. 10, § 10, do Decreto 6.170/2007, bem como na Portaria Interministerial MPOG/MF/CGU 424/2016;
Considerando, ainda, que embora o art. 50, § 3º, da IN 2/2019, do Ministério da Cidadania, dispense a análise financeira do projeto quando sua execução física é reprovada, cabe, nos termos do art. 10, § 1º, da lei 8.443/1992, determinar ao órgão concedente a realização desta análise financeira da prestação de contas apresentada extemporaneamente, por se tratar de medida essencial à comprovação da regular aplicação dos recursos do projeto, com o estabelecimento do nexo de causalidade entre esses recursos e as despesas declaradas;
Os Ministros do Tribunal de Contas da União, reunidos em Sessão da 1ª Câmara, ACORDAM, por unanimidade, em:
a) diligenciar a Secretaria Especial de Cultura, para que, no prazo de 60 (sessenta) dias a contar da ciência, informe sobre a regularidade ou não da documentação comprobatória da prestação de contas objeto do projeto cultural Pronac 13-7971, encaminhada ao Tribunal; e
b) determinar, com fundamento no art. 10, § 1º, da lei 8.443/1992, à Secretaria Especial de Cultura que inclua na resposta à diligência as análises das execuções físicas e financeiras do Pronac 13-7971, ainda que o § 3º do art. 50 da IN 2/2019 regulamente sua análise de forma diversa; e
c) encaminhar cópia integral do processo à Secretaria Especial de Cultura, a fim de subsidiar sua análise.
1. Processo TC-Processo 037.204/2019-0 (TOMADA DE CONTAS ESPECIAL) 
	1.1. Responsáveis: Associação Arte e Gente (13.568.820/0001-26) ; Solange Leme Ferreira (XXX.100.979-XX) 
	1.2. Órgão/Entidade: Secretaria Especial da Cultura
	1.3. Relator: Ministro-Substituto Augusto Sherman Cavalcanti
	1.4. Representante do Ministério Público: não atuou
	1.5. Unidade Técnica: Secretaria de Controle Externo de Tomada de Contas Especial (SecexTCE) .
	1.6. Representação legal: Gustavo Ferreira e Silva (XXX.953.899-XX)

Primeira Câmara

Secretaria Especial da Cultura

Associação Arte e Gente (13.568.820/0001-26); Solange Leme Ferreira (XXX.100.979-XX)

ACORDAO-COMPLETO-2496197

Acórdão 18897/2021 - Primeira Câmara

AUGUSTO SHERMAN

Gustavo Ferreira e Silva (044.953.899-04)

Não atuou

TOMADA DE CONTAS ESPECIAL (TCE)

Secretaria de Controle Externo de Tomada de Contas Especial (SecexTCE).